臺灣高等法院臺中分院刑事裁定
110年度聲字第1210號
聲  請  人  臺灣高等檢察署臺中檢察分署檢察官
受  刑  人  彭慶維




上列聲請人因受刑人數罪併罰有二裁判以上，聲請定其應執行之
刑（聲請案號：110年度執聲字第607號），本院裁定如下：
    主  文
彭慶維因犯如附表所示各罪所處之刑，應執行有期徒刑肆年貳月
。
    理  由
一、聲請意旨略以：受刑人彭慶維（下稱受刑人）因犯加重詐欺
    等罪，先後經判決確定如附表，應依刑法第53條、第51第5
    款規定，定其應執行之刑，爰依刑事訴訟法第477條第1項規
    定，聲請定其應執行刑等語。
二、裁判確定前犯數罪者，併合處罰之；數罪併罰有二裁判以上
    ，宣告多數有期徒刑者，於各刑中之最長期以上，各刑合併
    之刑期以下，定其應執行之刑期，但不得逾30年，刑法第50
    條第1項前段、第51條第5款、第53條分別定有明文。又法律
    上屬於自由裁量之事項，有其外部性界限及內部性界限，並
    非概無拘束，依據法律之具體規定，法院應在其範圍選擇為
    適當之裁判者，為外部性界限；而法院為裁判時，應考量法
    律之目的，及法律秩序之理念所在者，為內部性界限，法院
    為裁判時，二者均不得有所逾越（最高法院80年台非字第47
    3號判決意旨可資參照）。是以數罪併罰，定其應執行之刑
    時，固屬於法院自由裁量之事項，然仍應受上述外部性界限
    及內部性界限之拘束。而數罪併罰之定應執行之刑，係出於
    刑罰經濟與責罰相當之考量，並非予以犯罪行為人或受刑人
    不當之利益，為一種特別的量刑過程，相較於刑法第57條所
    定科刑時應審酌之事項係對一般犯罪行為之裁量，為定應執
    行刑之宣告，乃對犯罪行為人本身及所犯各罪之總檢視，除
    應考量行為人所犯數罪反應出之人格特性，並應權衡審酌行
    為人之責任與整體刑法目的及相關刑事政策，在量刑權之法
    律拘束性原則下，依刑法第51條第5款之規定，採限制加重
    原則，以宣告各刑中之最長期為下限，各刑合併之刑期為上
    限，但最長不得逾30年，資為量刑自由裁量權之外部性界限
    ，並應受法秩序理念規範之比例原則、平等原則、責罰相當
    原則、重複評價禁止原則等自由裁量權之內部抽象價值要求
    界限之支配，以使輕重得宜，罰當其責，俾符合法律授與裁
    量權之目的，以區別數罪併罰與單純數罪之不同，兼顧刑罰
    衡平原則（最高法院100年度台抗字第440號裁定意旨參照）
    。又執行刑之酌定，審酌各罪間之關係時，宜綜合考量數罪
    侵害法益之異同、對侵害法益之加重效應及時間、空間之密
    接程度，各罪間之獨立程度較高者，法院宜酌定較高之執行
    刑，但仍宜注意維持輕重罪間刑罰體系之平衡。行為人所犯
    數罪係侵害不可替代性或不可回復性之個人法益者，宜酌定
    較高之執行刑。民國107年8月7日司法院院台廳刑一字第107
    0000000號函訂定並自即日生效之「刑事案件量刑及定執行
    刑參考要點」第24、25點規定可供參考。
三、本院判斷：本件受刑人所犯如附表所示之罪，所處如附表所
    示之刑，均經分別確定在案。又如附表所示之刑（共23罪刑
    ），其中附表編號1（共14罪刑）所示之罪，曾經本院以108
    年度上訴字第2392號判決，定其應執行刑為有期徒刑3年2月
    ；附表編號2所示之罪（共9罪刑），曾經本院以109年度金
    上訴字第1360號判決，定應執行刑為有期徒刑2年5月，此有
    各該案件判決書及臺灣高等法院被告前案紀錄表等各1份附
    卷可證，已充分考量各該數罪間定應執行刑所應謹守之內部
    性、外部性界限之各項定應執行刑之原則，自應尊重上述定
    應執行刑之刑度。從而，本院審核後認檢察官之聲請為正當
    ，應予准許，因此就附表所示各罪，審酌受刑人所犯如附表
    所示各罪之犯罪態樣（均屬參與詐騙集團擔任二線人員）、
    時間間隔密集、侵害法益均為侵害他人財產法益、各罪依其
    犯罪情節所量定之刑，本件如附表所示各罪於併合處罰時，
    責任非難重複之程度相對較高，依本裁定理由欄第2段之說
    明，自應酌定較低之應執行刑，始符合比例原則、責罰相當
    原則、重複評價禁止原則為內涵之內部性界限。本院綜合判
    斷上情，爰就附表所示各罪所處之刑，定其應執行刑如主文
    所示。至附表編號1所示刑前強制工作3年，既屬保安處分，
    即無依刑法第51條規定另行定應執行保安處分之必要，附此
    敘明。
四、依刑事訴訟法第477條第1項，刑法第53條、第51條第5款，
    裁定如主文。
中    華    民    國   110    年    5     月    12    日
            刑事第十庭  審判長法  官  陳  宏  卿
                              法  官  林  美  玲
                              法  官  楊  文  廣
以上正本證明與原本無異。
如不服本裁定，應於收受送達後五日內向本院提出抗告書狀（須
附繕本）。 
                              書記官  呂  安  茹
　　　　　　　　　　　　　　　
中　　華　　民　　國　　110 　年　　5 　　月　　12　　日
受刑人彭慶維定應執行刑案件一覽表
編           號           1           2 罪           名  詐欺 詐欺 宣    告     刑  有期徒刑1年6月（1罪） 有期徒刑1年3月（1罪） 有期徒刑8月（9罪） 有期徒刑10月（1罪） 有期徒刑1年4月（2罪） 有期徒刑8月（8罪） 有期徒刑1年2月（1罪） 犯  罪  日   期  107年3月17日至108年1月7日 107年7月12日至8月22日 偵查機關 年度案號  南投地檢108年度偵字第525等號 南投地檢108年度偵字第523等號 最  後   事實審 法    院 臺中高分院 臺中高分院  案    號 108年度上訴字第2392號 109年度金上訴字第1360號  判決日期 109年5月26日 109年11月10日 確  定   判  決 法    院 臺中高分院 臺中高分院  案    號 108年度上訴字第2392號 109年度金上訴字第1360號  判    決 確定日期 109年7月14日 109年12月15日 是否為得易科罰金之案件  不得聲請易科罰金 不得聲請社會勞動 不得聲請易科罰金 不得聲請社會勞動 備           註  南投地檢110年度執保緝字第1號（曾定應執行有期徒刑3年2月；刑前工作3年） 南投地檢110年度執緝字第71號（曾定應執行有期徒刑2年5月）